<!DOCTYPE html>
<html lang="en">

<head>
    <meta charset="UTF-8">
    <meta http-equiv="X-UA-Compatible" content="IE=edge">
    <meta name="viewport" content="width=device-width, initial-scale=1.0">
    <title>Lista 17 - Inicio</title>
    <link rel="stylesheet" href="https://cdnjs.cloudflare.com/ajax/libs/font-awesome/6.1.2/css/all.min.css"
        integrity="sha512-1sCRPdkRXhBV2PBLUdRb4tMg1w2YPf37qatUFeS7zlBy7jJI8Lf4VHwWfZZfpXtYSLy85pkm9GaYVYMfw5BC1A=="
        crossorigin="anonymous" referrerpolicy="no-referrer" />
    <link rel="stylesheet" href="./css/style.css">
</head>

<body>
    <header class="header">
        <h1>L i s t a 1 7</h1>
        <img src="./assets/logolista17.png" alt="logo">
        <nav class="nav">
            <ul class="ul-nav">
                <li><a href="./index.html">Inicio</a></li>
                <li><a href="">Quienes somos</a></li>
                <li><a href="">Nuestra Lista</a></li>
                <li><a href="">Proyectos</a></li>
                <li><a href="">FAQ</a></li>
            </ul>
        </nav>
        <i class="fa-solid fa-bars fa-2x bars" id="nav-toggle"></i>
    </header>
    <main class="main-index">
        <section>
            <div>
                <h2>Cabeza de Lista</h2>
                <ol>
                    <li>Joaquin Nieto</li>
                    <li>Araceli Gavilán</li>
                    <li>Santiago Fonseca</li>
                    <li>Santiago Morillo</li>
                </ol>
            </div>
            <div>
                <h2>Cuerpo de Lista</h2>
                <ol>
                    <li>¿?</li>
                    <li>¿?</li>
                    <li>Santino Demarco</li>
                    <li>Lautaro Gómez</li>
                </ol>
            </div>
            <div>
                <h2>Consejeros</h2>
                <ol class="consejeros">
                    <li>Pía Fernández</li>
                    <li>Victoria Gramajo</li>
                </ol>
            </div>
        </section>

        <section>
            <div>
                <h3>¿Quienes Somos?</h3>
                <p>Somos un grupo de estudiantes de la técnica 6 los cuales han decidido formar su propia lista para las
                    elecciones del próximo Centro de Estudiantes. Nuestra idea es generar confianza con los alumnos y
                    que tengan un centro el cual responda a su favor</p>
            </div>
        </section>
        <section>
            <div>
                <h4>Nuestros proyectos</h4>
                <p>Contamos con una gran lista de proyectos los cuales pueden ir a averiguarlos desde <a
                        href="#proyectos">aquí</a></p>
            </div>
        </section>
        <section>
            <div>
                <h4>Sección de noticias</h4>
                <p>A lo largo del año hemos trabajado, no solo desde que se anunciaron las próximas elecciones, si no,
                    desde abril venimos trabajando para organizarnos y llevar acabo todas nuestra ideas</p>
                <p><a href="#sect-news">Pueden acceder a la sección de noticias desde aquí</a></p>
            </div>
        </section>
        <section>
            <div>
                <h4>¡Contactanos!</h4>
                <p>Si querés contactarnos, hacernos alguna consulta por privado, o lo que fuere, podés contactarnos
                    desde nuestro instagram</p>
                <a href="">A LA ESPERA DE LA CREACIÓN DEL IG</a>
            </div>
        </section>
        <section>
            <div>
                <h4>Nuestra lista</h4>
                <p>Nuestra lista se distribuye de la siguiente manera:</p>
                <h4>La cabeza de lista</h4>
                <ol>
                    <li>Joaquin Nieto (Presidente)</li>
                    <li>Araceli Gavilán (Vicepresidenta 1era)</li>
                    <li>Santiago Fonseca(Vicepresidente 2do)</li>
                    <li>Santiago Morillo (Secretario General)</li>
                </ol>
                <h4>El cuerpo de lista</h4>
                <ol>
                    <li>¿? (Derechos Humanos)</li>
                    <li>¿? (Prensa)</li>
                    <li>Santino demarco (Deportes)</li>
                    <li>Lautaro Gómez (Tesorería)</li>
                </ol>
                <h4>Y los consejeros</h4>
                <ol>
                    <li>Pía Fernández</li>
                    <li>Victoria Gramajo</li>
                </ol>
            </div>
        </section>
        <section id="proyectos">
            <h4>Lista de proyectos</h4>
            <div class="l1">
                <ul>
                    <li><a href="#campana">Proyecto de Campaña</a></li>
                    <li><a href="#secgral">Proyecto Secretario General</a></li>
                    <li><a href="#secder">Proyecto Secretaria de Derechos Humanos</a></li>
                    <li><a href="#secdep">Proyecto Secretaria de Deportes</a></li>
                    <li><a href="#ciclbasic">Proyecto Consejería Ciclo Básico</a></li>
                </ul>
            </div>
            <div class="l2" id="campana">
                <div>
                    <h4>Proyecto de Campaña</h4>
                    <div>
                        <h4>Taller de ESI</h4>
                        <p>Se realizaría por medio de profesores capacitados de las áreas de Biología y Salud y
                            Adolescencia. Se harán dos clases por mes de forma opcional para los alumnos con el fin de
                            llevar información a todos los estudiantes del establecimiento.</p>
                    </div>
                    <div>
                        <h4>Subsecretaría de Género y Diversidad</h4>
                        <p>La Subsecretaría de Género y Diversidad serviría para incluir a los estudiantes de distinta
                            orientación sexual (Homosexuales, Trans, Travestis, No Binarios, etc). Esta subsecretaría se
                            le daría el cargo a la Secretaría de Derechos Humanos y Asuntos Estudiantiles. Servirá para
                            el acompañamiento de los alumnos que sufran acoso de cualquier tipo en el instituto.</p>
                    </div>
                </div>
            </div>
            <div class="l3" id="secgral">
                <div>
                    <h4>Proyecto Secretario General</h4>
                    <div>
                        <h4>Asentamiento del Centro de Estudiantes</h4>
                        <p>El Centro de Estudiantes no posee un espacio propio, lo ideal para la resolución de problemas
                            del mismo centro es establecer un lugar propio, en el cual, los estudiantes podrán plantear
                            y quejarse de problemas en la institución.</p>
                    </div>
                    <div>
                        <h4>Venta de útiles escolares</h4>
                        <p>Se propone utilizar este asentamiento como una forma de venta en el cual se podrán vender
                            mapas, láminas, hojas y otros útiles escolares, como lapiceras, lápices, reglas, gomas,
                            cintas, fibrones, etc.</p>
                    </div>
                </div>
            </div>
            <div class="l4" id="secder">
                <div>
                    <h4>Proyecto Secretaría de Derechos Humanos</h4>
                    <div>
                        <h4>Época de Invierno (Mediados de mayo en adelante)</h4>
                        <p>A la hora de Educación Física, los alumnos deberán utilizar Joggins(o pantalones y otro tipo
                            de calzas cómodas), zapatillas cómodas y cabello recogido</p>
                    </div>
                    <div>
                        <h4>Época de Calor (Septiembre en adelante)</h4>
                        <p>A la hora de Educación Física, los alumnos deberán utilizar Bermudas o pantalones que les
                            permita el paso de aire a la hora de correr u hacer un ejercicio. Se requiere el cabello
                            recogido, zapatillas cómodas y cambio de ropa para actividades teóricas</p>
                    </div>
                </div>
            </div>
            <div class="l5" id="secdep">
                <div>
                    <h4>Proyecto de Secretaría de Deportes</h4>
                    <div>
                        <h4>Plan en Educación Física</h4>
                        <p>La Secretaría de Deportes propone el arreglo de las canchas, la pinta de aros, renovación de
                            los elementos de educación física e implementación de un kit médico.</p>
                    </div>
                </div>
            </div>
            <div class="l6" id="ciclbasic">
                <div>
                    <h4>Proyecto de Consejería de Ciclo Básico</h4>
                    <div>
                        <h4>Higienización de los baños y aulas</h4>
                        <p>Se realizarán quejas para la obtención de papel higiénico, junto a ello, se incluiría, el
                            jabón líquido y el alcohol en gel. En las aulas habría papel higiénico y alcohol en gel para
                            los alumnos que deseen ir al baño en el momento.</p>
                    </div>
                    <div>
                        <h4>Reparación de aulas</h4>
                        <p>Se sustituirían las mesas y sillas de los salones por los que están en el SUM. Se arreglarían
                            los picaportes y se renovarían los tachos de basura.</p>
                    </div>
                </div>
            </div>
        </section>
        <section class="sect-news" id="sect-news">
            <div class="article" id="toggle-news">
                <h4>Seccion de Noticias de JUNIO <i></i></h4>
            </div>
            <div class="notas" id="container">
                <div>
                    <h4>Noticia 3/6</h4>
                    <p>Hoy hemos hablado sobre los temas de campaña, el como vamos a llevar la campaña a los ciclos
                        básicos y superiores.
                        Temas de afiches y folletos. Las responsabilidades de nuestros miembros. Y la preparación de la subsecretaría de
                        Género y diversidad</p>
                        <img src="./assets/nota1.png" alt="">
                </div>
                <div>
                    <h4>Noticia 10/6</h4>
                    <p>Hoy hemos hablado sobre reuniones de las mujeres de la técnica 6 para ayudar desde nuestro lugar, todo lo que podamos. También hablamos sobre futuras reuniones con los delegados y subdelegados de cada curso. Debatimos sobre la posibilidad de asesores y jefes de campaña.</p>
                    <img src="./assets/noticia2-img1.png" alt="">
                    <img src="./assets/noticia2-img2.png" alt="">
                </div>
                <div>
                    <h4>Noticia 16/6</h4>
                    <p>Hablamos de los asesores de campaña. Hablamos sobre la recaudación para la campaña. Planeamos la resolución para los conflictos de índole de abuso y acoso sexual. Planificamos diálogos a la hora de ir a hacer campaña a los salones. Representamos con firmeza y orgullo la lista 17</p>
                    <video src="./assets/ultimo-video-probable.mp4" controls="true"></video>
                </div>
                <div>
                    <h4>Noticia 23/6</h4>
                    <p>Se integraron nuevos candidatos en la lista, se habló de como se iba a mejorar la lista, los candidatos se comprometieron con la lista, se recaudaron nuevamente fondos para la campaña y se habló de la próxima reunión de las candidatas con las alumnas de la técnica</p>
                    <video src="./assets/video2.mp4" controls="true"></video>
                </div>
            </div>
        </section>
    </main>

    <footer class="footer">
        <h3>Página realizada por la Lista 17 Copyright © 2022</h3>
        <img src="./assets/IG.jpg" alt="">
    </footer>
    <script src="./scripts/index.js"></script>
</body>

</html>